【裁判字號】    99,上易,2734
【裁判日期】    991230
【裁判案由】    贓物
【裁判全文】
臺灣高等法院刑事判決                99年度上易字第2734號
上  訴  人  臺灣板橋地方法院檢察署檢察官
被      告  陳浩文
上列上訴人因被告贓物案件，不服臺灣板橋地方法院99年度易字
第2675號，中華民國99 年10月4日第一審判決（起訴案號：臺灣
板橋地方法院檢察署99年度偵緝字第1385號），提起上訴，本院
判決如下：
    主  文
原判決撤銷，發回臺灣板橋地方法院。
    理  由
一、原審略以：聲請簡易判決處刑意旨略以：被告陳浩文明知
    綽號「阿全」成年男子所交付如附表所示之吳珮瑜、胡淑媛
    、曾淑芬、林姵君等人之證件均係來路不明之贓物（吳珮瑜
    等人之證件，遭不詳人士所竊之時間地點均如附表所示），
    竟仍基於收受贓物之犯意，於民國98年中之某日，在臺北縣
    板橋市○○路○段283巷6號3樓租屋處內，受「阿全」所託予
    以收受，並隨即將之藏放在上開租屋處內，嗣於98年10月14
    日22時10分許，在上址為警查獲，並起出上開吳佩瑜等人之
    證件。因認被告涉有刑法第349條第1項收受贓物罪嫌乙節。
    訊據被告稱：98年10月14日與98年10月29日被查獲的證件
    ，都是綽號「阿全」給我的，在98年10月14日被抓之前沒有
    多久，是「阿全」一次拿給我的，當時是在臺北縣板橋市○
    ○路○段283巷6號3樓租屋處樓下拿給我的；至於本案被查獲
    之後，在98年10月29日查獲時身上仍有證件，是因為有些證
    件拿出去給人家偽造、變造還沒有拿回來，有些放在皮包裡
    面警察當時也沒有翻，所以就沒有被找到，98年10月29日是
    在我皮包裡面查獲那些證件的；本案與98年10月29日查獲的
    那些證件，都是阿全同一次拿給我的等語（見本院99年度簡
    字第7568號訊問筆錄第2 頁），而被告陳浩文另案，基於收
    受贓物故意，於98年10 月初某日，在臺北縣板橋市○○路○
    段283巷6 號3樓居所樓下，明知綽號「阿全」之成年男子所
    交付之林姵君普通小型車駕駛執照、普通重型機車駕駛執照
    各一張，以及陳桂蜜所有之健保卡一張，均係來路不明之贓
    物，竟仍於98年10月初某日，在臺北縣板橋市○○路○段283
    巷6號3樓居所樓下予以收受之收受贓物之犯行，業經本院另
    案（98年度訴字第4652號）判決確定等情，業經調取上開卷
    證核閱屬實，並有上開判決電腦列印本、臺灣高等法院被告
    前案紀錄表在卷可憑。又兩案件之時間、地點與交付之人均
    屬相同，輔以如附表編號4所示林姵君之身分證1張，係被害
    人林姵君於98年9月23日上午8時20分許在臺北縣板橋市○○
    路○段174巷166 弄口，與其普通小型車駕駛執照、普通重型
    機車駕駛執照各1 張等物一同遭人竊取之物一節，亦經被害
    人林姵君於警詢證述明確，並有臺北縣政府警察局板橋分局
    大觀派出所受理案件登記表在卷可稽，故被告所述，尚非無
    據。此外，復查無其他積極證據足認被告確係分次在不同時
    地收受如附表所示之贓物，自應為有利被告之認定。因之，
    本案既與本院另案（98年度訴字第4652號），具有實質上一
    罪關係，自應為前案既判力效力所及，爰不經言詞辯論，逕
    諭知免訴判決等語。
二、原審以本件為另案確定判決效力所及，而諭知免訴，固非無
    見，惟查：被告偵訊稱：「許清泉」（即綽號「阿全」）
    陸續二次將本件被害人吳佩瑜等人之證件交付予伊，有一次
    陳文閔也在場等語（偵緝卷第48頁），與被告於原審所稱：
    阿全一次交付等語，已然不符，究係「阿全」一次交付？抑
    或「阿全」分兩次交付？事關被告罪責，允宜究明。何況，
    被告於99年10 月14日22時10分許，在臺北縣板橋市○○路○
    段283巷6 號3樓租屋處已為警查獲，並經警當場實施搜索，
    然僅扣得本件被害人吳佩瑜等人證件，並未查獲被告嗣後於
    98年10月29日22時20分許，為警在臺北縣板橋市○○路與干
    城路口所查扣之「林姵君」、「陳桂蜜」之證件。據此，果
    係一次交付，何以警方未一併查扣「林佩瑜」、「陳桂蜜」
    遺失證件？原審未予說明，遽採被告於審理中說詞，尚有未
    洽。被告於原審雖稱：在本案被查獲之後，在98年10月29
    日查獲時身上仍有證件，是因為有些證件拿出去給人家偽造
    、變造還沒有拿回來，有些放在皮包裡面警察當時也沒有翻
    ，所以就沒有被找到，98年10月29日是在我的皮包裡查獲那
    些證件的等語。然被告於偵訊稱：變造之「楊玉琳」機車駕
    照是「阿宗」於98年10月初，在伊板橋市住處變造的等語（
    偵字卷第73頁），顯與被告所辯曾將證件拿出去給他人變造
    乙節不符；是其所辯，能否遽採，已非無疑，何況，警方於
    98年10月14日搜索時，是否確有被告之包包存在？並確未對
    之搜索？等情，事關被告所辯，是否可採，亦應查明。原審
    未予查明，即予判決，尚有未洽。檢察官上訴，指摘及此，
    為有理由，應由本院不經言詞辯論，撤銷原判決，發回原法
    院，另為適法判決。
據上論結，應依刑事訴訟法第372條、第369 條第1項但書，判決
如主文。
中    華    民    國    99    年    12    月    30    日
                  刑事第十八庭審判長法  官  吳鴻章
                                    法  官  汪梅芬
                                    法  官  周政達
以上正本證明與原本無異。
不得上訴。
                                    書記官  廖純瑜
中    華    民    國    99    年    12    月    30    日

司法院資訊處製作；財團法人民間司法改革基金會備份。
